【裁判字號】    89,上易,1897
【裁判日期】    891212
【裁判案由】    恐嚇
【裁判全文】
臺灣高等法院臺南分院刑事判決             八十九年度上易字第一八九七號   Ｇ
      上  訴  人
      即  被  告  丁  ○  ○
右上訴人因恐嚇案件，不服臺灣臺南地方法院八十九年度易字第二三五六號中華民國
八十九年十月二日第一審判決（起訴案號：臺灣臺南地方法院檢察署八十九年度偵字
第九三九七號），提起上訴，本院判決如左：
      主      文
上訴駁回。
丁○○緩刑年。
      事      實
丁○○因懷疑其同居人乙○○另結新歡，於民國（下同）八十九年八月十二日上午三
時許，酒後外出在台南縣佳里鎮○○街一七四巷十八弄二巷口，發現乙○○並與之口
角爭吵時，竟以加害生命之事，持水果刀抓住乙○○作勢欲殺害狀，並出言恐嚇稱：
要殺死你等語，致乙○○心生畏懼，而危害於安全，嗣經在場之甲○○、丙○○勸阻
，其始離去，並旋為警循線查獲，及在其車內扣得該水果刀乙把。案經乙○○訴由台
南縣警察局佳里分局報請台灣台南地方法院檢察署檢察官偵查起訴。
      理      由
一、訊據上訴人即被告丁○○，矢口否認有何恐嚇危害安全之犯行，並辯稱：當時其
    因喝醉酒後較莽撞，僅與被害人乙○○發生口角拉扯，並未持刀作勢及口出惡言
    欲殺死被害人云云。然查被告如何為右揭恐嚇危害安全之犯罪事實，已據被害人
    在警訊中指稱：「丁○○於十二日凌晨二時多就打行動電話給我，問我人在哪兒
    ，我告訴他我人與女性朋友現在學甲鎮吃宵夜，等一下就回去了，回去後會去朋
    友處家中泡茶，但是丁○○可能聽錯，以為我在朋友家中，便開車前去看，未看
    見我，然後又折回，我與朋友甲○○夫妻二人回到我家之巷口時，我人下車，丁○○便上前來抓住我，便抓往他所開車子旁，他便從車內拿出一支匕首要殺我，
    我朋友甲○○夫妻見狀便上前攔阻，並將刀子搶下」、「丁○○抓住我、拉往他
    的自小客車處時，我極力反抗，但他說若不上他的車要殺死我，以此話恐嚇，我
    當時很怕，便極力反抗」、「當時有甲○○、丙○○夫妻二人及我兒子江曉偉共
    四人在場」（見警卷第十頁反面）等語綦詳；並據證人甲○○在警訊中證稱：「
    當時我在現場，丁○○與乙○○發生爭執，在爭吵過程中丁○○到他所開的自小
    客車Ｊ４—２４２２左前門門內置物箱內拿出折疊匕首，並打開折疊匕首朝向乙○○，並出言說〝要殺死你〞後二人繼續發生爭吵，丁○○見江曉偉出來才收起
    匕首，後將匕首拿到丁○○所有之自小客車Ｊ４—２４２２左前門內，大約過了
    五分鐘左右警方便趕到現場處理，丁○○與乙○○為男女朋友，認識約七、八年
    左右，丁○○與乙○○近期來二人經常發生爭吵，並由乙○○口中得知丁○○經
    常說要殺死她，警方於現場逮捕之男子是丁○○，是恐嚇並持匕首要殺乙○○之
    人，因丁○○將匕首放置於所有之自小客車Ｊ４—２４２２左前門置物箱內，警
    方到達後由他所有的車內左前門置物箱內起出犯案之匕首，當時丁○○手持折疊
    匕首一邊連續做刺殺乙○○的動作，一邊說〝要殺死妳〞，態度十分兇惡，我今
    天看到時是由丁○○所駕駛，我認識他約十多天左右並無仇恨」（見警卷第十三
    至十四頁）；及證人丙○○在警訊中證稱：「當時我在現場，現場共有丁○○、
    乙○○、江曉偉、甲○○與我在現場，當時丁○○以上廁所的名義要進入佳里鎮
    ○○里○○街一七四巷十八弄一號與乙○○發生爭執，在爭吵過程中看到丁○○
    手持折疊匕首刀後二人繼續發生爭吵，我叫江曉偉出去勸架，事隔約三分鐘左右
    警方便趕到現場處理，丁○○與乙○○為男女朋友，認識時間我並不知道，丁○○與乙○○近期來二人經常發生爭吵，丁○○很會吃醋常常無理取鬧，警方於現
    場逮捕男子是丁○○，是恐嚇並持匕首要殺乙○○之人，因丁○○將匕首放置於
    所有之自小客車Ｊ４—２４２２左前門置物箱內，警方到達後由他所有的車內左
    前門置物箱內起出犯案之匕首，今天是丁○○誤會甲○○和乙○○有感情問題，
    所以到乙○○住處吵鬧，我今天看到時是由丁○○所駕駛自小客車Ｊ４—２４２
    ２到乙○○住處前、停放在佳里鎮○○里○○街一七四巷口、走路至乙○○住處
    ，我認識他約八年左右並無仇恨」（見警卷第十五至十六頁）各等語無訛，且有
    被告持之作案之水果刀一支扣案為憑（見本院卷第六頁），事證已至為明確。被
    所辯前詞無非係事後畏罪卸責之詞，本無足採。另被害人嗣在原審及本院調查時
    ，暨上開二證人嗣在本院調查時，均翻異前供，改稱被告未持刀恐嚇云云，亦均
    屬事後故為附和迴護被告之詞，同難據為被告有利之證明。綜上本件被告之犯行
    已堪認定，應予依法論科。
二、查被告持水果刀作勢殺人狀並口出惡言欲殺死被害人，客觀上自足使被害人畏懼
    而生危害於安全，核係犯刑法第三百零五條之恐嚇危害安全罪。原審本於同上之
    見解，適用該法條及罰金罰鍰提高標準條例第一條前段，並審酌被告之素行、犯
    罪之動機、目的、方法、所生危害、及其犯後態度等一切情狀，對其量處有期徒
    刑七月。復就扣案之水果刀乙把，以無證據證明係被告所有為由，不併予宣告沒
    收。經核認事用法並無不合，量刑亦稱妥適。被告上訴意旨，否認犯罪，指摘原
    判決不當，為無理由，應予駁回。又查被告前未曾受有期徒刑以上刑之宣告，此
    有其全國前案紀錄表在卷可佐，且其犯後在本院調查時，被害人亦表示願原諒不
    要追訴，本院因認其經此偵審程序及為罪刑之宣告，當已知所警惕日後信無再犯
    之虞，其所受宣告之刑，以暫不執行為適當，爰併予宣告緩刑三年，以勵自新，
    並觀後效。
三、據上論斷，應依刑事訴訟法第三百六十八條，刑法第七十四條第一款，判決如主
    文。
本案經檢察官蘇南桓到庭執行職務。
中    華    民    國      八十九      年      十二      月      十二    日
                                  臺灣高等法院臺南分院刑事第二庭
                                      審判長法官  游    明    仁
                                            法官  蘇    重    信
                                            法官  林    永    茂
右正本證明與原本無異。
不得上訴。
                                      法院書記官  楊    清    旺
中    華    民    國      八十九      年      十二      月     十三     日
附錄法條：
刑法第三百零五條：以加害生命、身體、自由、名譽、財產之事恐嚇他人，致生危害
                  於安全者，處二年以下有期徒刑、拘役或三百元以下罰金。


司法院資訊處製作；財團法人民間司法改革基金會備份。
